臺灣板橋地方法院刑事判決　　　　　　　　　　　　　九十一年度易字第四一五號
　　公　訴　人　臺灣板橋地方法院檢察署檢察官
　　被　　　告　乙○○
　　被　　　告　己○○
右列被告因竊盜案件，經檢察官提起公訴（八十九年度偵字第一０一二五號），本院
判決如左：
    主  文
乙○○共同連續攜帶兇器竊盜，處有期徒刑壹年。
己○○連續收受贓物，處有期徒刑拾月。
    事  實
一、乙○○曾犯贓物、偽造文書、竊盜等罪，其中所犯竊盜罪，經臺灣高等法院臺中
    分院判處有期徒刑四年，刑前強制工作三年確定，於八十七年八月十四日因縮短
    刑期假釋出監（縮刑期滿執行完畢日為八十九年九月二日），仍不知悔改，竟與
    姓名年籍不詳綽號「阿文」之成年人，共同基於概括犯意之聯絡，意圖為自己不
    法之所有，由「阿文」攜帶其所有之萬能鑰匙及客觀上可供兇器使用之螺絲起子
    ，共同連續在如附表所示之時間、地點，竊取如附表所示之機車得手，嗣於翌日
    即同年月二十三日零時三十分許，在臺北縣樹林市鎮○街三七九號機車行內，為
    警當場查獲乙○○，並扣得如附表所示之機車，始查悉上情。
二、己○○為從事機車修理業之人，明知吳達輝所交付之機車及吳三吉（檢察官另案
    通緝中）所交付之機車車牌、已拆卸之機車引擎蓋均屬來路不明之贓物，竟基於
    概括之犯意，自八十九年五月十六日起，連續多次分別自吳達輝處收受遭竊之機
    車、自吳三吉處收受遭竊之機車車牌及已拆卸之機車引擎蓋，並受吳達輝之委託
    為其改裝贓車，每改裝一輛重機車代價為新臺幣（下同）一千五百元（起訴書誤
    載為二千元）、改裝一輛輕機車代價一千元（起訴書誤載為一千五百元），而將
    吳三吉交付之機車車牌、已拆卸之機車引擎蓋改裝在吳達輝所交付之機車上，先
    後共完成五輛贓車之改裝。嗣於八十九年五月二十二日晚上七時許，為警在己○○位於臺北縣板橋市○○○街一０四巷三七號之機車行內查獲，並當場扣得已改
    裝完成之重機車一輛（該機車之原車牌號碼為ＫＩＶ─二六三號，係甲○○所有
    ，於同日上午六時許，在臺北縣土城市○○路○段一六三巷十六號前遭竊，經己○○改裝後，改懸車牌號碼為ＩＳＥ─九六號之車牌及引擎號碼為ＰＭ─二六一
    ０九五號之引擎蓋）及車牌號碼ＰＭＨ─四一三號重機車一輛（為李秀鳳所有於
    同日上午六時許，在臺北縣土城市○○路○段一九九巷二號前遭竊）。
三、案經基隆市警察局第一分局報請臺灣板橋地方法院檢察署檢察官偵查起訴。
    理  由
一、訊據被告乙○○坦承與阿文連續在如附表所示之時間、地點竊取如附表所示之物
    之事實，核與被害人丁○○、戊○○及丙○○於警訊時指述之失竊情節相符，並
    有丁○○、戊○○及丙○○為領回失竊之機車所分別出具之贓物認領保管單共三
    紙及臺北縣警察局車輛失竊證明單等在卷在可稽；另質之被告己○○承認於查獲
    前一星期開始為吳達輝改裝機車，及明知所收受改裝之機車及收受之車牌、引擎
    蓋均為贓物等（參見本院九十一年二月十九日審判筆錄第五頁、第七頁）事實，
    而在被告己○○之機車行內，經警所查扣之經改裝原車牌號碼為ＫＩＶ─二六三
    號重機車及車牌號碼ＰＭＨ─四三號重機車分別為甲○○、李秀鳳所有，而於八
    十九年五月二十二日上午六時許，分別在臺北縣土城市○○路○段一六三巷十六
    號前、同縣市○○路○段一九九巷二號前遭竊等情，亦據被害人甲○○、庚○○
    （李秀鳳之夫）於警訊時指述明確，並有甲○○、庚○○為領回失竊之機車所分
    別出具之贓物認領保管單各一紙及臺北縣警察局車輛失竊證明單等附卷足按。是
    被告乙○○、己○○之自白與事實相符，自堪採信。本件事證明確，被告二人犯
    行均堪認定。
二、查螺絲起子在客觀上足以對人之身體、生命構成威脅，自屬兇器之一種。被告乙○○與「阿文」共同持螺絲起子竊取機車之犯行，係犯刑法第三百二十一條第一
    項第三款之攜帶兇器竊盜罪。其與「阿文」間，互有犯意聯絡及行為分擔，應依
    共同正犯論處。又其先後三次竊盜犯行，時間緊接，所犯罪名相同，顯係出於概
    括之犯意為之，應依連續犯規定，論以一罪並加重其刑。核被告己○○所為，係
    犯刑法第三百四十九條第一項收受贓物罪，其先後多次收受贓物犯行，時間緊接
    ，所犯罪名相同，顯係出於概括之犯意為之，應依連續犯規定，論以一罪並加重
    其刑。爰審酌被告乙○○、己○○之素行、犯罪之動機、目的、手段、所生損害
    及犯罪後態度等一切情狀，分別量處如主文第一項、第二項所示之刑。
三、公訴意旨另以：被告己○○基於收受贓物之概括犯意，明知姓名、年籍不詳之人
    所交付之機車及已拆卸之車牌、引擎蓋，皆係遭竊之車輛、車牌、引擎蓋，仍自
    八十九年四月中旬起至同年五月十五日止，連續收受該不詳之人交付之機車及已
    拆卸之車牌、引擎蓋，因認被告己○○係犯刑法第三百四十九條第一項收受贓物
    罪嫌等語。訊據被告己○○固承認有收受贓物之犯行，惟辯稱伊係被查獲前一星
    期（約八十九年五月十六日）開始作的，伊僅改過五台車，是吳達輝叫伊幫忙改
    裝，改裝上去的材料是邱三吉給伊的，渠等合作一個星期等語。經查：被告己○○雖於警訊時曾供承「（問：你從何時開始替邱三吉拆解機車引擎改裝？）約一
    個餘月之久，大約在四月中旬開始，一直至被查獲為止」，惟依本件警方於被告
    己○○之機車行內所查扣之機車二台（其中一台已完成改裝、另一台尚未改裝，
    詳如前述），均係於查獲當日之上午遭竊之機車，可證被告己○○於查獲當日確
    有收受贓物犯行，惟公訴人認被告自八十九年四月中旬至同年五月十五日止間之
    收受贓物犯行，除被告己○○於警訊中之自白外，尚無查無其他積極證據足以證
    明被告己○○於該時段內確有收受贓物犯行，是在查無其他補強證據下，尚難認
    被告己○○於八十九年四月中旬至同年五月十五日間有何收受贓物犯行，是此部
    分尚不能證明被告己○○犯罪，惟因公訴意旨認此部分與前開論罪部分，有裁判
    上一罪之連續犯關係，爰不另為無罪之諭知。
據上論斷，應依刑事訴訟法第二百九十九條第一項，刑法第二十八條、第五十六條、
第三百二十一條第一項三款、第三百四十九條第一項，罰金罰鍰提高標準條例第一條
前段，判決如主文。
本案經檢察官黃重鋼到庭執行職務
中      華      民      國      九十一      年    二    月    二十六    日
                                  臺灣板橋地方法院刑事第三庭
                                          法  官  李  幼  妃
右正本證明與原本無異。
如不服本判決，應於判決送達後十日內，向本院提出上訴狀。
                                          書記官  強  梅  芳
中      華      民      國      九十一      年    三    月      四      日
附錄本案論罪科刑法條全文
刑法第三百二十一條
犯竊盜罪而有左列情形之一者，處六月以上五年以下有期徒刑：
一、於夜間侵入住宅或有人居住之建築物、船艦或隱匿其內而犯之者。
二、毀越門扇、牆垣或其他安全設備而犯之者。
三、攜帶兇器而犯之者。
四、結夥三人以上而犯之者。
五、乘火災、水災或其他災害之際而犯之者。
六、在車站或埠頭而犯之者。
前項之未遂犯罰之。
刑法第三百四十九條
收受贓物者，處三年以下有期徒刑、拘役或五百元以下罰金。
搬運、寄藏、故買贓物或為牙保者，處五年以下有期徒刑、拘役或科或併科一千元以
下罰金。
因贓物變得之財物，以贓物論。
附表：
┌──┬───────┬────────────┬──────────┐
│編號│犯罪時間      │犯罪地點                │所竊得之物          │
├──┼───────┼────────────┼──────────┤
│ 一 │八十九年五月二│臺北縣板橋市○○○路○段│丁○○所有之車牌號碼│
│    │十二日晚上九時│二十一號前              │ＰＮＪ─七００號重機│
│    │許            │                        │車                  │
├──┼───────┼────────────┼──────────┤
│ 二 │同右日晚上十時│臺北縣土城市○○路○段九│戊○○所有之車牌號碼│
│    │許            │十八巷巷口              │ＯＸＫ─一一七號重機│
│    │              │                        │車                  │
├──┼───────┼────────────┼──────────┤
│ 三 │同右日晚上十一│臺北縣樹林市○○街六十二│丙○○所有之車牌號碼│
│    │時許  │號前                    │ＢＣＪ─七五二號重機│
│    │              │                        │車                  │
└──┴───────┴────────────┴──────────┘
